【裁判字號】    94,訴,6371
【裁判日期】    950421
【裁判案由】    返還借款
【裁判全文】
臺灣臺北地方法院民事判決              94年度訴字第6371號
原      告  亞青建設股份有限公司
法定代理人  甲○○
訴訟代理人  許麗紅律師
複代理人    丙○○
            鄭文婷律師
被      告  乙○○
            丁○○
上列當事人間返還借款事件，本院於民國95年4月7日言詞辯論終
結，判決如下：
    主  文
被告應給付原告新台幣壹佰萬元，及被告乙○○自民國九十四年
十一月十二日起，被告丁○○自民國九十四年十二月十日起，均
至清償日止，按年息百分之五計算之利息。
訴訟費用由被告負擔。
本判決於原告以新台幣拾肆萬元供擔保後，得假執行。
    事實及理由
一、原告起訴主張：兩造於民國93年8月27日簽訂不動產合作開
    發協議書（下稱協議書），被告因上開土地開發事宜向原告
    借款新台幣（下同）200萬元，約定待開發案完成時於房屋
    款中扣除，若未能於簽立協議書之日即93年8月27日起8個月
    內完成整合，將於期限屆滿3個月內即94年7月28日前無息退
    還上開借款，嗣因被告遲遲未進行整合，亦未償還上開款項
    ，原告遂向被告索回用以給付借款之未到期票據2紙，共計
    100萬元，故被告尚欠原告100萬元。如今開發期限已屆滿3
    個月，惟經原告屢為催討，被告均置之不理，為此爰依消費
    借貸之法律關係提起本件訴訟等語。並聲明：(一)被告應共
    同給付原告新台幣100萬元，及自本件起訴狀繕本送達之翌
    日起至清償日止，按年息5%計算之利息；(二)願供擔保請准
    宣告假執行。
二、被告方面：被告有領到100萬元，並於93年12月13日退還面
    額50萬元之支票2紙予原告，惟兩造簽訂系爭協議書係基於
    利益合作而分別由原告出資及由被告提供勞務，開發之成敗
    由兩造共同負擔，原告不能因開發未成功而要求收回出資，
    再者被告並未簽立借據等語。並聲明：原告之訴及其假執行
    之聲請均駁回。
三、得心證之理由：
  （一）原告主張之事實，已據其提出與所述相符之協議書為證
        。被告對於兩造曾於93年8月27日簽訂協議書；被告有
        領到100萬元，並於93年12月13日退還面額50萬元之支
        票2紙予原告等事項並不爭執，惟以前開情詞置辯。然
        查上開協議書原已寫明原告將200萬元借予被告，待開
        發案完成時於房屋款中扣除，若未能於簽立協議書之日
        起8個月內完成整合，將於期限屆滿3個月內無息退還上
        開借款。嗣後兩造雖將借款金額縮減為100萬元，然並
        未變更原來之約定。被告雖辯稱兩造簽訂系爭協議書係
        基於利益合作而分別由原告出資及由被告提供勞務，開
        發之成敗由兩造共同負擔等情，惟並不能舉證以實其說
        ，其所辯自不足採。應認原告之上開主張為可採信。至
        於原證二借據，被告否認其真正，原告雖不能舉證證明
        其真正，然不影響上開之認定，併此敘明。
  （二）從而，原告依據消費借貸之法律關係提起本訴，請求被
        告給付100萬元及其法定遲延利息，即無不合，應予准
        許。
四、假執行之宣告：
    原告陳明願供擔保，聲請宣告假執行，核無不合，爰酌定相
    當擔保金額准許之。
五、結論：原告之訴為有理由，依民事訴訟法第78條、第85條第
    1項本文，第390條第2項判決如主文。
中    華    民    國    95    年    4     月    21    日
                  民事第四庭    法  官  陳文正
以上正本係照原本作成
如對本判決上訴，須於判決送達後20日內向本院提出上訴狀
中    華    民    國    95    年    4     月    21    日
                                書記官  黃菀茹


司法院資訊處製作；財團法人民間司法改革基金會備份。
